---
title: "Análises de PAF para problemas cognitivos no ELSA"
output:
  html_document: default
  word_document: default
---

```{r setup, include=FALSE}
knitr::opts_chunk$set(echo = TRUE)
```

Nesta análise o PAF será calculado utilizando o método de Norton (2014) (doi: 10.1016/S1474-4422(14)70136-X) e Mukadam (2019) (doi: 10.1016/S2214-109X(19)30074-9). Outros métodos são utilizados para comparação: Levin, Mietnen, Niedhammer, e o do averisk.

Algumas definições utilizadas nesta análise:
- O ponto de corte usado para definir déficit é Z < -1,5
- Se constrói o z de cada teste apenas usando a média e DP do teste, sem ajuste
- O z global é a média dos três domínios e não dos seis testes
- Exclui-se indivíduos com déficit no baseline; após isso calcula-se as prevalências dos fatores de risco
- Na onda 3 utiliza-se as mesmas médias e DP de cada teste no baseline
- Os RRs são ajustados por idade do baseline e sexo, e tem baixa escolaridade como fator de risco (sem duplo ajuste)
- Todos os PAFs já foram dados em percentuais

```{r prepara, echo = F}
library(haven)
library(tidyr)
library(dplyr)
library(ggplot2)
library(stringr)

bd <- read_sav("bancoLuiza.sav")
```

## Tabelas 1, 2 e 3
```{r a1, echo = F}

library(gtsummary)
# print("Tabela 1 - Prevalências dos fatores de risco e desfecho")
bdmodelo = na.omit(subset(bd, select=c(IDELSA, zglobalscore1.5 , inativ , depressao , tabaco , alcool , obes , baixa_escol , diabetes, ha)))


library(geepack)

bdmodelo$idseq = as.numeric(as.factor(bdmodelo$IDELSA)) #Tranforma o ID

bdmodelo = bdmodelo[order(bdmodelo$idseq), ] #ordena

mfull = geeglm(zglobalscore1.5 ~ inativ + depressao + tabaco + alcool + obes + baixa_escol + diabetes + ha, family= poisson(link="log"), data = bdmodelo, id=idseq)


```



## Funções FAP Norton e Niedhammer 


```{r}
library(psych)

calcula_fap_norton = function(dados, indice){
  
  amostra = dados[indice, ]
  
  mfull = geeglm(zglobalscore1.5 ~ inativ + depressao + tabaco + alcool + obes + baixa_escol + diabetes + ha, family= poisson(link="log"), data = amostra, id=idseq)
  
  rrs = exp(mfull$coefficients[-1])[1:8] # CALCULA RR
  
prevs = apply(subset(amostra, select=c(inativ , depressao , tabaco , alcool , obes , baixa_escol , diabetes, ha)), 2, sum)/dim(bdmodelo)[1] # CALCULA PREVALENCIA DO FATOR DE RISCO

# Calcula a PAF de Levin para depois calcular a PAF de Norton

a <- prevs * ( rrs - 1)

paf.levin = a/(1+a)

##################################################

  correl = tetrachoric(subset(amostra, select=c(inativ , depressao , tabaco , alcool , obes , baixa_escol , diabetes, ha))) 
  ncps = sum(eigen(correl$rho)$values > 1)
  porpsych = psych::principal(subset(amostra, select=c(inativ , depressao , tabaco , alcool , obes , baixa_escol , diabetes, ha)), nfactors = ncps , rotate = 'none', cor = "tet")  # CALCULA COMUNALIDADE

  comm = porpsych$communality

pesos = 1 - comm 
paf.norton =  1 - prod(1 - pesos*paf.levin)

return(paf.norton)
  
}

###########################################################################


calcula_fap_niedhamer = function(dados, indice){
  
  amostra = dados[indice, ]
  
  mfull = geeglm(zglobalscore1.5 ~ inativ + depressao + tabaco + alcool + obes + baixa_escol + diabetes + ha, family= poisson(link="log"), data = amostra, id=idseq)
  
  rrs = exp(mfull$coefficients[-1])[1:8] # CALCULA RR
  
prevs = apply(subset(amostra, select=c(inativ , depressao , tabaco , alcool , obes , baixa_escol , diabetes, ha)), 2, sum)/dim(bdmodelo)[1] # CALCULA PREVALENCIA DO FATOR DE RISCO

# Calcula a PAF de Levin para depois calcular a PAF de Norton

a <- prevs * ( rrs - 1)

paf.levin = a/(1+a)

##################################################

  correl = tetrachoric(subset(amostra, select=c(inativ , depressao , tabaco , alcool , obes , baixa_escol , diabetes, ha))) 

correl.sem1 = correl$rho
correl.sem1[correl.sem1 == 1] = NA
#correl.sem1

medias.correl = apply(correl.sem1, 2, mean, na.rm=T)
#medias.correl

pesos2 = 1 - medias.correl
paf.nied =  1 - prod(1 - pesos2*paf.levin)

return(paf.nied)  
}
```

# Função que faz as reamostras bootstrap e estima as faps 


```{r}
library(dplyr)
library(ggplot2)
library(boot)

set.seed(123)
resultado_boot_norton = boot(data = bdmodelo, statistic = calcula_fap_norton, R = 1000)
resultado_boot_nied = boot(data = bdmodelo, statistic = calcula_fap_niedhamer, R = 1000)


boot_nied = resultado_boot_nied$t * 100
boot_norton = resultado_boot_norton$t * 100

boot_concat = data.frame(
  boot_norton,
  boot_nied
)

mean(boot_nied)
mean(boot_nor)

boot_longo = tidyr::pivot_longer(boot_concat, cols = everything(), names_to = "variavel", values_to = "Valor")

boot_longo = boot_longo |>
  mutate(
    variavel2 = case_when(
      variavel %in% c("boot_norton") ~ "Norton",
      variavel %in% c("boot_nied") ~ "Niedhammer"
    )
  )

#vies e eqm
fap_real = 0.458765582 * 100	

vies_boot_nied = mean(boot_nied) - (fap_real)
vies_boot_norton = mean(boot_norton - fap_real)

eqm_boot_nied = var(boot_nied) + vies_boot_nied^2
eqm_boot_norton = var(boot_norton) + vies_boot_norton^2

#grafico

# plot = ggplot(boot_longo, aes(x = variavel2, y = Valor, fill = variavel2)) +
#   geom_boxplot() +
#   stat_summary(
#     fun = mean, 
#     geom = "point", 
#     color = "red",  
#     size = 3
#   ) +
#   scale_y_continuous(
#     limits = c(0, 60),
#     labels = scales::percent_format(scale = 1) 
#   ) +
#   geom_hline(
#     yintercept = 45.8765582,
#     color = "brown", 
#     linetype = "solid",
#     linewidth = 1
#   ) + 
#   labs(
#     x = " ",
#     y = "FAP Estimada",
#     title = " "
#   ) +
#   theme_minimal() +
#   theme(legend.position = "none") +
#   scale_fill_brewer(palette = "Pastel1")
# 
# print(plot)


library(ggplot2)
library(scales)

# Defina os breaks do eixo y conforme desejado
breaks_y <- c(0, 20, 40, 45.88, 60)
# Nome que você quer na legenda
nome_legenda <- "Parâmetro"

# Gráfico
plot <- ggplot(boot_longo, aes(x = variavel2, y = Valor, fill = variavel2)) +
  geom_boxplot() +

  # Linha de referência com legenda como "parâmetro"
  geom_hline(aes(yintercept = 45.8765582, color = nome_legenda), 
             linetype = "solid", linewidth = 1) +

  # Média com ponto e legenda
  stat_summary(
    fun = mean, 
    geom = "point", 
    aes(shape = "Média"), 
    size = 2.5,
    fill = "red"
  ) +

  # Eixo y com breaks
  scale_y_continuous(
    limits = c(0, 60),
    breaks = breaks_y,
    labels = scales::percent_format(scale = 1)
  ) +

  labs(
    x = "",
    y = "FAP Estimada",
    title = "",
    fill = "Método",
    color = NULL,
    shape = NULL
  ) +

  # Definindo a legenda da cor como "parâmetro"
  scale_color_manual(
    values = setNames("black", nome_legenda),
    breaks = nome_legenda
  ) +

  scale_shape_manual(
    values = c("Média" = 21),
    breaks = c("Média")
  ) +

  scale_fill_brewer(palette = "Pastel1") +

  theme_minimal() +
  theme(legend.position = "right")

plot


```

# Função que faz as amostras sem reposição e calcula as faps 

```{r}

calcula_fap_norton_2 = function(dados){

  mfull = geeglm(zglobalscore1.5 ~ inativ + depressao + tabaco + alcool + obes + baixa_escol + diabetes + ha, family= poisson(link="log"), data = dados, id=idseq)
  
  rrs = exp(mfull$coefficients[-1])[1:8] # CALCULA RR
  
prevs = apply(subset(dados, select=c(inativ , depressao , tabaco , alcool , obes , baixa_escol , diabetes, ha)), 2, sum)/nrow(dados) # CALCULA PREVALENCIA DO FATOR DE RISCO

# Calcula a PAF de Levin para depois calcular a PAF de Norton

a <- prevs * ( rrs - 1)

paf.levin = a/(1+a)

  correl = tetrachoric(subset(dados, select=c(inativ , depressao , tabaco , alcool , obes , baixa_escol , diabetes, ha))) 
  ncps = sum(eigen(correl$rho)$values > 1)
  porpsych = psych::principal(subset(dados, select=c(inativ , depressao , tabaco , alcool , obes , baixa_escol , diabetes, ha)), nfactors = ncps , rotate = 'none', cor = "tet")  # CALCULA COMUNALIDADE

  comm = porpsych$communality

pesos = 1 - comm 
paf.norton =  1 - prod(1 - pesos*paf.levin)

return(paf.norton)
  
}
######################################################################################

calcula_fap_niedhamer_2 = function(dados){
  
  mfull = geeglm(zglobalscore1.5 ~ inativ + depressao + tabaco + alcool + obes + baixa_escol + diabetes + ha, family= poisson(link="log"), data = dados, id=idseq)
  
  rrs = exp(mfull$coefficients[-1])[1:8] # CALCULA RR
  
prevs = apply(subset(dados, select=c(inativ , depressao , tabaco , alcool , obes , baixa_escol , diabetes, ha)), 2, sum)/nrow(dados) # CALCULA PREVALENCIA DO FATOR DE RISCO

# Calcula a PAF de Levin para depois calcular a PAF de Norton

a <- prevs * ( rrs - 1)

paf.levin = a/(1+a)

  correl = tetrachoric(subset(dados, select=c(inativ , depressao , tabaco , alcool , obes , baixa_escol , diabetes, ha))) 

correl.sem1 = correl$rho
correl.sem1[correl.sem1 == 1] = NA
#correl.sem1

medias.correl = apply(correl.sem1, 2, mean, na.rm=T)
#medias.correl

pesos2 = 1 - medias.correl
paf.nied =  1 - prod(1 - pesos2*paf.levin)

return(paf.nied)  
}


reamostra_funcao = function(data, N, n_reamostras, funcao) {
  
  resultados = numeric(n_reamostras)
  
  for (i in 1:n_reamostras) {
    reamostra = data[sample(1:nrow(data), N, replace = FALSE), ]
    resultados[i] = funcao(reamostra)
  }
  
  return(resultados)  
}

set.seed(123)

resultado_norton_2500 = reamostra_funcao(data = bdmodelo, N = 2500, n_reamostras = 1000, funcao =calcula_fap_norton_2)

resultado_norton_5000 = reamostra_funcao(data = bdmodelo, N = 5000, n_reamostras = 1000, funcao = calcula_fap_norton_2)

resultado_norton_7500 = reamostra_funcao(data = bdmodelo, N = 7500, n_reamostras = 1000, funcao = calcula_fap_norton_2)

resultado_nied_2500 = reamostra_funcao(data = bdmodelo, N = 2500, n_reamostras = 1000, funcao = calcula_fap_niedhamer_2)

resultado_nied_5000 = reamostra_funcao(data = bdmodelo, N = 5000, n_reamostras = 1000, funcao = calcula_fap_niedhamer_2)

resultado_nied_7500 = reamostra_funcao(data = bdmodelo, N = 7500, n_reamostras = 1000, funcao = calcula_fap_niedhamer_2)

amostragem_concat_total = data.frame(
  resultado_norton_2500,
  resultado_norton_5000, 
  resultado_norton_7500,
  resultado_nied_2500,
  resultado_nied_5000, 
  resultado_nied_7500
)

c(mean(resultado_norton_2500), mean(resultado_norton_5000), mean(resultado_norton_7500))
c(mean(resultado_nied_2500), mean(resultado_nied_5000), mean(resultado_nied_7500))

rbind(c(mean(resultado_norton_2500), mean(resultado_norton_5000), mean(resultado_norton_7500))
,c(mean(resultado_nied_2500), mean(resultado_nied_5000), mean(resultado_nied_7500))
)
```




# Transforma em dados longo pra fazer os boxplots 

```{r}
library(scales)
library(ggplot2)
library(tidyr)
library(dplyr)
library(gridExtra)

dados_longo = amostragem_concat_total |>
  pivot_longer(cols = everything(), names_to = "variavel", values_to = "valor") |>
  mutate(
    grupo = case_when(
      variavel %in% c("resultado_norton_2500", "resultado_nied_2500") ~ "N = 2500",
      variavel %in% c("resultado_norton_5000", "resultado_nied_5000") ~ "N = 5000",
      variavel %in% c("resultado_norton_7500", "resultado_nied_7500") ~ "N = 7500"
    )
  )

dados_longo = dados_longo |>
  mutate(
    variavel2 = case_when(
      variavel %in% c("resultado_norton_2500", "resultado_norton_5000", "resultado_norton_7500") ~ "Norton",
      variavel %in% c("resultado_nied_2500", "resultado_nied_5000", "resultado_nied_7500") ~ "Niedhammer"
    )
  )

```


```{r}
breaks_y <- c(0, 0.2, 0.4, 0.4588, 0.6)
plot1 = ggplot(
  dados_longo |> filter(grupo == "N = 2500"),
  aes(x = variavel2, y = valor, fill = variavel)
) +
  geom_boxplot() +
  stat_summary(
    fun = mean,
geom = "point", 
    color = "red", 
    size = 3
  ) +
      scale_y_continuous(
    limits = c(0, 0.6),
    breaks = breaks_y,
    labels = percent
  ) +
  geom_hline(
    yintercept = 0.458765582, 
    color = "brown", 
    linetype = "solid",
    linewidth = 1
  ) +
  labs(
    x = " ",
    y = "FAP Estimada",
    title = "N = 2500"
  ) +
  theme_minimal() +
  theme(legend.position = "none",
    axis.text.x = element_text(size = 14),  # tamanho dos valores do eixo X
    axis.text.y = element_text(size = 13),  # tamanho dos valores do eixo Y
    axis.title.x = element_text(size = 10), # se quiser aumentar o título do eixo X
    axis.title.y = element_text(size = 12)  # se quiser aumentar o título do eixo Y
  )

plot2 = ggplot(
  dados_longo |> filter(grupo == "N = 5000"),
  aes(x = variavel2, y = valor, fill = variavel)
) +
  geom_boxplot() +
  stat_summary(
    fun = mean, 
    geom = "point", 
    color = "red", 
    size = 3
  ) +
      scale_y_continuous(
    limits = c(0, 0.6),
        breaks = breaks_y,
    labels = percent
  ) +
  geom_hline(
    yintercept = 0.458765582, 
    color = "brown", 
    linetype = "solid",
    linewidth = 1
  ) +
  labs(
    x = " ",
    y = " ",
    title = "N = 5000"
  ) +
  theme_minimal() +
  theme(legend.position = "none",
    axis.text.x = element_text(size = 14),  # tamanho dos valores do eixo X
    axis.text.y = element_text(size = 13),  # tamanho dos valores do eixo Y
    axis.title.x = element_text(size = 10), # se quiser aumentar o título do eixo X
    axis.title.y = element_text(size = 12)  # se quiser aumentar o título do eixo Y
  )

plot3 = ggplot(
  dados_longo |> filter(grupo == "N = 7500"),
  aes(x = variavel2, y = valor, fill = variavel)
) +
  geom_boxplot() +
  stat_summary(
    fun = mean, 
    geom = "point", 
    color = "red", 
    size = 3
  ) +
    scale_y_continuous(
    limits = c(0, 0.6),
        breaks = breaks_y,
    labels = percent
  ) +
geom_hline(
    yintercept = 0.458765582, 
    color = "brown", 
    linetype = "solid", 
    linewidth = 1
  ) +
  labs(
    x = " ",
    y = " ",
    title = "N = 7500"
  ) +
  theme_minimal() +
  theme(legend.position = "none",
    axis.text.x = element_text(size = 14),  # tamanho dos valores do eixo X
    axis.text.y = element_text(size = 13),  # tamanho dos valores do eixo Y
    axis.title.x = element_text(size = 10), # se quiser aumentar o título do eixo X
    axis.title.y = element_text(size = 12)  # se quiser aumentar o título do eixo Y
  )

plots = grid.arrange(plot1, plot2, plot3, ncol = 3)

```


# Calcula viés e EQM

```{r}

dados_pct = amostragem_concat_total * 100

fap_real = 0.458765582 * 100	
  
vies_norton_2500 = mean(dados_pct$resultado_norton_2500 - fap_real)
vies_norton_5000 = mean(dados_pct$resultado_norton_5000 - fap_real)
vies_norton_7500 = mean(dados_pct$resultado_norton_7500 - fap_real)

vies_nied_2500 = mean(dados_pct$resultado_nied_2500 - fap_real)
vies_nied_5000 = mean(dados_pct$resultado_nied_5000 - fap_real)
vies_nied_7500 = mean(dados_pct$resultado_nied_7500 - fap_real)

eqm_norton_2500 = var(dados_pct$resultado_norton_2500) + vies_norton_2500^2
eqm_norton_5000 = var(dados_pct$resultado_norton_5000) + vies_norton_5000^2
eqm_norton_7500 = var(dados_pct$resultado_norton_7500) + vies_norton_7500^2

eqm_nied_2500 = var(dados_pct$resultado_nied_2500) + vies_nied_2500^2
eqm_nied_5000 = var(dados_pct$resultado_nied_5000) + vies_nied_5000^2
eqm_nied_7500 = var(dados_pct$resultado_nied_7500) + vies_nied_7500^2

cbind(vies_norton_2500, vies_norton_5000, vies_norton_7500)
cbind(vies_nied_2500, vies_nied_5000, vies_nied_7500)

cbind(eqm_norton_2500, eqm_norton_5000, eqm_norton_7500)
cbind(eqm_nied_2500, eqm_nied_5000, eqm_nied_7500)

```




#### Parte 3, apenas com diabetes e hipertensao

## ajusta a funçao da parte 3 - simulação para o metodo de Norton

```{r}
# CALCULA NORTON

calcula_fap_norton_3 = function(dados){

  mfull = geeglm(zglobalscore1.5 ~ diabetes + ha, family= poisson(link="log"), data = dados, id=idseq)
  
  rrs = exp(mfull$coefficients[-1])[1:2] # CALCULA RR
  
prevs = apply(subset(dados, select=c(diabetes, ha)), 2, sum)/nrow(dados) # CALCULA PREVALENCIA DO FATOR DE RISCO

# Calcula a PAF de Levin para depois calcular a PAF de Norton

a <- prevs * ( rrs - 1)

paf.levin = a/(1+a)

  correl = tetrachoric(subset(dados, select=c(diabetes, ha))) 
  ncps = sum(eigen(correl$rho)$values > 1)
  porpsych = psych::principal(subset(dados, select=c(diabetes, ha)), nfactors = ncps , rotate = 'none', cor = "tet")  
  
  # CALCULA COMUNALIDADE

  comm = porpsych$communality

pesos = 1 - comm 
paf.norton =  1 - prod(1 - pesos*paf.levin)

return(paf.norton)
  
}

```



## Aplica simulação para o metodo de Niedhammer

```{r}

calcula_fap_niedhamer_3 = function(dados){
  
  mfull = geeglm(zglobalscore1.5 ~ diabetes + ha, family= poisson(link="log"), data = dados, id=idseq)
  
  rrs = exp(mfull$coefficients[-1])[1:2] # CALCULA RR
  
prevs = apply(subset(dados, select=c(diabetes, ha)), 2, sum)/nrow(dados) # CALCULA PREVALENCIA DO FATOR DE RISCO

# Calcula a PAF de Levin para depois calcular a PAF de Norton

a <- prevs * ( rrs - 1)

paf.levin = a/(1+a)

  correl = tetrachoric(subset(dados, select=c(diabetes, ha))) 

correl.sem1 = correl$rho
correl.sem1[correl.sem1 == 1] = NA
#correl.sem1

medias.correl = apply(correl.sem1, 2, mean, na.rm=T)
#medias.correl

pesos2 = 1 - medias.correl
paf.nied =  1 - prod(1 - pesos2*paf.levin)

return(paf.nied)  
}
```

# Aplica os 3 metodos para o banco original 

```{r}
library(gtsummary)
bd3 = na.omit(subset(bd, select=c(IDELSA, zglobalscore1.5 , diabetes, ha)))
bd3$idseq = as.numeric(as.factor(bd3$IDELSA)) 

library(averisk)
matriz = as.matrix(bd3[,-c(1,5)])
tabela = getAF(zglobalscore1.5 ~ diabetes + ha, the.data = matriz, ci=TRUE, conf_level = 0.95)
norton = calcula_fap_norton_3(bd3[,-1])
niedhammer = calcula_fap_niedhamer_3(bd3[,-1])


bd3$grupo = interaction(bd3$diabetes, bd3$ha)
props = prop.table(table(bd3$grupo))
 
table(bd3$zglobalscore1.5,bd3$grupo)
probs = prop.table(table(bd3$grupo, bd3$zglobalscore1.5),1)[,2]
probs


```



## Simulação para n = 2500 

```{r}
lista_2500 = vector("list", 1000)
lista_5000 = vector("list", 1000)
lista_7500 = vector("list", 1000)

set.seed(335032)

resultados_fap_2500 = data.frame(simulacao = 1:1000,
                             fap_norton = NA,
                             fap_niedhamer = NA)

for (i in 1:1000) {
  n = 2500
  ngrupo = round(props * n, 0)
  
  bdsim = data.frame(grupo = rep(c("0.0", "1.0", "0.1", "1.1"), ngrupo))
  bdsim$diabetes = ifelse(bdsim$grupo %in% c("0.0", "0.1"), 0, 1)
  bdsim$ha = ifelse(bdsim$grupo %in% c("0.0", "1.0"), 0, 1)
  bdsim$zglobalscore1.5 = NA
  bdsim$zglobalscore1.5[bdsim$grupo == "0.0"] = rbinom(ngrupo[1], 1, probs[1])
  bdsim$zglobalscore1.5[bdsim$grupo == "1.0"] = rbinom(ngrupo[2], 1, probs[2])
  bdsim$zglobalscore1.5[bdsim$grupo == "0.1"] = rbinom(ngrupo[3], 1, probs[3])
  bdsim$zglobalscore1.5[bdsim$grupo == "1.1"] = rbinom(ngrupo[4], 1, probs[4])
  bdsim$idseq = 1:n

  simulacao_2500 = as.matrix(bdsim[, c("zglobalscore1.5", "diabetes", "ha")])
  
  tabela_2500 = getAF(zglobalscore1.5 ~ diabetes + ha, the.data = simulacao_2500, ci = TRUE, conf_level = 0.95)
  
  df_sim = as.data.frame(tabela_2500)
  df_sim$linha = rownames(df_sim)
  df_sim$simulacao = i
  rownames(df_sim) = NULL

  lista_2500[[i]] = df_sim

  fap_norton = calcula_fap_norton_3(bdsim)

  fap_niedhamer = calcula_fap_niedhamer_3(bdsim)

  resultados_fap_2500[i, "fap_norton"] = fap_norton
  resultados_fap_2500[i, "fap_niedhamer"] = fap_niedhamer}

  avrisk_2500 = do.call(rbind, lista_2500)

  
```

## Simulação para n = 5000 

```{r}

set.seed(335032)

resultados_fap_5000 = data.frame(simulacao = 1:1000,
                             fap_norton = NA,
                             fap_niedhamer = NA)

for (i in 1:1000) {
  
  n = 5000

  ngrupo = floor(props * n)
  diff = n - sum(ngrupo)

  residuos = props * n - ngrupo
  indices = order(residuos, decreasing = TRUE)[1:diff]
  ngrupo[indices] = ngrupo[indices] + 1

  bdsim = data.frame(grupo = rep(c("0.0", "1.0", "0.1", "1.1"), ngrupo))
  bdsim$diabetes = ifelse(bdsim$grupo %in% c("0.0", "0.1"), 0, 1)
  bdsim$ha = ifelse(bdsim$grupo %in% c("0.0", "1.0"), 0, 1)
  bdsim$zglobalscore1.5 = NA
  bdsim$zglobalscore1.5[bdsim$grupo == "0.0"] = rbinom(ngrupo[1], 1, probs[1])
  bdsim$zglobalscore1.5[bdsim$grupo == "1.0"] = rbinom(ngrupo[2], 1, probs[2])
  bdsim$zglobalscore1.5[bdsim$grupo == "0.1"] = rbinom(ngrupo[3], 1, probs[3])
  bdsim$zglobalscore1.5[bdsim$grupo == "1.1"] = rbinom(ngrupo[4], 1, probs[4])

  bdsim$idseq = 1:n

  simulacao_5000 = as.matrix(bdsim[, c("zglobalscore1.5", "diabetes", "ha")])
  
  tabela_5000 = getAF(zglobalscore1.5 ~ diabetes + ha, the.data = simulacao_5000, ci = TRUE, conf_level = 0.95)
  
  df_sim = as.data.frame(tabela_5000)
  df_sim$linha = rownames(df_sim)
  df_sim$simulacao = i
  rownames(df_sim) = NULL

  lista_5000[[i]] = df_sim

  fap_norton = calcula_fap_norton_3(bdsim)

  fap_niedhamer = calcula_fap_niedhamer_3(bdsim)

  resultados_fap_5000[i, "fap_norton"] = fap_norton
  resultados_fap_5000[i, "fap_niedhamer"] = fap_niedhamer}

   avrisk_5000 = do.call(rbind, lista_5000)
  
```

## Simulação para n = 7500

```{r}

set.seed(335032)

resultados_fap_7500 = data.frame(simulacao = 1:1000,
                             fap_norton = NA,
                             fap_niedhamer = NA)

for (i in 1:1000) {
  n = 7500
  ngrupo = round(props * n, 0)
  
  bdsim = data.frame(grupo = rep(c("0.0", "1.0", "0.1", "1.1"), ngrupo))
  bdsim$diabetes = ifelse(bdsim$grupo %in% c("0.0", "0.1"), 0, 1)
  bdsim$ha = ifelse(bdsim$grupo %in% c("0.0", "1.0"), 0, 1)
  bdsim$zglobalscore1.5 = NA
  bdsim$zglobalscore1.5[bdsim$grupo == "0.0"] = rbinom(ngrupo[1], 1, probs[1])
  bdsim$zglobalscore1.5[bdsim$grupo == "1.0"] = rbinom(ngrupo[2], 1, probs[2])
  bdsim$zglobalscore1.5[bdsim$grupo == "0.1"] = rbinom(ngrupo[3], 1, probs[3])
  bdsim$zglobalscore1.5[bdsim$grupo == "1.1"] = rbinom(ngrupo[4], 1, probs[4])

  bdsim$idseq = 1:n

  simulacao_7500 = as.matrix(bdsim[, c("zglobalscore1.5", "diabetes"  , "ha")])
  
  tabela_7500 = getAF(zglobalscore1.5 ~ diabetes + ha, the.data = simulacao_7500, ci = TRUE, conf_level = 0.95)
  
  df_sim = as.data.frame(tabela_7500)
  df_sim$linha = rownames(df_sim)
  df_sim$simulacao = i
  rownames(df_sim) = NULL

  lista_7500[[i]] = df_sim

  fap_norton = calcula_fap_norton_3(bdsim)

  fap_niedhamer = calcula_fap_niedhamer_3(bdsim)

  resultados_fap_7500[i, "fap_norton"] = fap_norton
  resultados_fap_7500[i, "fap_niedhamer"] = fap_niedhamer}

  avrisk_7500 = do.call(rbind, lista_7500)
  
```


#CALCULA EQM E VIES SIMULAÇÕES 

```{r}

# 

concatena_avrisk_estimativas = data.frame(
  diabetes_2500 = avrisk_2500$diabetes,
  ha_2500 = avrisk_2500$ha,
  total_2500 = avrisk_2500$total,
  filtro = avrisk_2500$linha,
  
  diabetes_5000 = avrisk_5000$diabetes,
  ha_5000 = avrisk_5000$ha,
  total_5000 = avrisk_5000$total,

  diabetes_7500 = avrisk_7500$diabetes,  
  ha_7500 = avrisk_7500$ha,
  total_7500 = avrisk_7500$total

  
)

concatena_avrisk_estimativas =concatena_avrisk_estimativas |>
  filter(str_trim(filtro) == "estimate")



fap_avrisk_diabetes = 0.09 *100 #FAPAMA
fap_avrisk_ha = 0.25 *100 #FAPAMB
fap_total = 0.339 * 100


vies_avrisk_diabetes_2500 = mean((avrisk_2500$diabetes*100) - fap_avrisk_diabetes)
vies_avrisk_diabetes_5000 = mean((avrisk_5000$diabetes*100) - fap_avrisk_diabetes)
vies_avrisk_diabetes_7500 = mean((avrisk_7500$diabetes*100) - fap_avrisk_diabetes)

vies_avrisk_ha_2500 = mean((avrisk_2500$ha*100) - fap_avrisk_ha)
vies_avrisk_ha_5000 = mean((avrisk_5000$ha*100) - fap_avrisk_ha)
vies_avrisk_ha_7500 = mean((avrisk_7500$ha*100) - fap_avrisk_ha)

vies_avrisk_total_2500 = mean((avrisk_2500$total*100) - fap_total)
vies_avrisk_total_5000 = mean((avrisk_5000$total*100) - fap_total)
vies_avrisk_total_7500 = mean((avrisk_7500$total*100) - fap_total)


eqm_avrisk_diabetes_2500 = var(avrisk_2500$diabetes*100) + vies_avrisk_diabetes_2500^2
eqm_avrisk_diabetes_5000 = var(avrisk_5000$diabetes*100) + vies_avrisk_diabetes_5000^2
eqm_avrisk_diabetes_7500 = var(avrisk_7500$diabetes*100) + vies_avrisk_diabetes_7500^2

eqm_avrisk_ha_2500 = var(avrisk_2500$ha*100) + vies_avrisk_ha_2500^2 
eqm_avrisk_ha_5000 = var(avrisk_5000$ha*100) + vies_avrisk_ha_5000^2
eqm_avrisk_ha_7500 = var(avrisk_7500$ha*100) + vies_avrisk_ha_7500^2

eqm_avrisk_total_2500 = var(avrisk_2500$total*100) + vies_avrisk_total_2500^2
eqm_avrisk_total_5000 = var(avrisk_5000$total*100) + vies_avrisk_total_5000^2
eqm_avrisk_total_7500 = var(avrisk_7500$total*100) + vies_avrisk_total_7500^2


rbind(vies_avrisk_ha_2500, vies_avrisk_ha_5000, vies_avrisk_ha_7500)
rbind(vies_avrisk_diabetes_2500, vies_avrisk_diabetes_5000, vies_avrisk_diabetes_7500)

rbind(eqm_avrisk_diabetes_2500, eqm_avrisk_diabetes_5000, eqm_avrisk_diabetes_7500)
rbind(eqm_avrisk_ha_2500, eqm_avrisk_ha_5000, eqm_avrisk_ha_7500)


rbind(vies_avrisk_total_2500, vies_avrisk_total_5000, vies_avrisk_total_7500)
rbind(vies_norton_total_2500, vies_norton_total_5000, vies_norton_total_7500)
rbind(vies_nied_total_2500, vies_nied_total_5000, vies_nied_total_7500)

rbind(eqm_avrisk_total_2500, eqm_avrisk_total_5000, eqm_avrisk_total_7500)
rbind(eqm_norton_total_2500, eqm_norton_total_5000, eqm_norton_total_7500)
rbind(eqm_nied_total_2500, eqm_nied_total_5000, eqm_nied_total_7500)
### VIES E EQM NORTON

vies_norton_total_2500 = mean((simula_2500$fap_norton*100) - fap_total)
vies_norton_total_5000 = mean((simula_5000$fap_norton*100) - fap_total)
vies_norton_total_7500 = mean((simula_7500$fap_norton*100) - fap_total)

eqm_norton_total_2500 = var(simula_2500$fap_norton*100) + vies_norton_total_2500^2
eqm_norton_total_5000 = var(simula_5000$fap_norton*100) + vies_norton_total_5000^2
eqm_norton_total_7500 = var(simula_7500$fap_norton*100) + vies_norton_total_7500^2

### VIES E EQM NIEDHAMMER


vies_nied_total_2500 = mean((simula_2500$fap_niedhamer*100) - fap_total)
vies_nied_total_5000 = mean((simula_5000$fap_niedhamer*100) - fap_total)
vies_nied_total_7500 = mean((simula_7500$fap_niedhamer*100) - fap_total)

eqm_nied_total_2500 = var(simula_2500$fap_niedhamer*100) + vies_nied_total_2500^2
eqm_nied_total_5000 = var(simula_5000$fap_niedhamer*100) + vies_nied_total_5000^2
eqm_nied_total_7500 = var(simula_7500$fap_niedhamer*100) + vies_nied_total_7500^2

```

#plots


```{r}

# tabelas para depois tranformar no formato longo e fazer os boxplots

medias_faps_totais = data.frame(
  ruck2500 = mean(concatena_avrisk_estimativas$total_2500),
  norton2500 = mean(simula_2500$fap_norton),
  nied2500 = mean(simula_2500$fap_niedhamer),
  
  ruck500 = mean(concatena_avrisk_estimativas$total_5000),
  norton500 = mean(simula_5000$fap_norton),
  nied500 = mean(simula_5000$fap_niedhamer),
  
    ruck7500 = mean(concatena_avrisk_estimativas$total_7500),
  norton7500 = mean(simula_7500$fap_norton),
  nied7500 = mean(simula_7500$fap_niedhamer)
)

total = data.frame(
  avrisk_2500 = concatena_avrisk_estimativas$total_2500,
  norton_2500 = simula_2500$fap_norton,
  niedhammer_2500 = simula_2500$fap_niedhamer,
  
  avrisk_5000 = concatena_avrisk_estimativas$total_5000,
  norton_5000 = simula_5000$fap_norton,
  niedhammer_5000 = simula_5000$fap_niedhamer,
  
  avrisk_7500 = concatena_avrisk_estimativas$total_7500,
  norton_7500 = simula_7500$fap_norton,
  niedhammer_7500 = simula_7500$fap_niedhamer
)

diabetes = data.frame(
  diabetes_2500 = concatena_avrisk_estimativas$diabetes_2500,
  diabetes_5000 = concatena_avrisk_estimativas$diabetes_5000,
  diabetes_7500 = concatena_avrisk_estimativas$diabetes_7500
)



ha = data.frame(
  ha_2500 = concatena_avrisk_estimativas$ha_2500,
  ha_5000 = concatena_avrisk_estimativas$ha_5000,
  ha_7500 = concatena_avrisk_estimativas$ha_7500
)

media_ha = data.frame(
  mean(concatena_avrisk_estimativas$ha_2500),
  mean(concatena_avrisk_estimativas$ha_5000),
  mean(concatena_avrisk_estimativas$ha_7500)
  
  
  
)

print(media_diabetes)
print(media_ha)
```


## total

```{r, fig.width=9, fig.height=5}


dados_long = total %>%
  pivot_longer(
    cols = everything(),
    names_to = c("metodo", "tamanho"),
    names_pattern = "(.*)_(.*)",
    values_to = "valor"
  )

dados_long = dados_long %>%
  mutate(
    metodo = recode(metodo,
                    "avrisk" = "Ruckinger",
                    "norton" = "Norton",
                    "niedhammer" = "Niedhammer"),
    metodo = factor(metodo, levels = c("Ruckinger", "Niedhammer", "Norton"))
  )

dados_long$tamanho = factor(dados_long$tamanho, levels = c("2500", "5000", "7500"))


facet_labels = c("2500" = "N = 2500",
                  "5000" = "N = 5000",
                  "7500" = "N = 7500")

breaks_y = c(0, 0.1, 0.2, 0.339, 0.4, 0.5)

ggplot(dados_long, aes(x = metodo, y = valor, fill = metodo)) +
  geom_boxplot() +
  geom_hline(aes(yintercept = 0.339, color = "Valor referência"), linetype = "dashed", size = 1) +
  stat_summary(
    fun = mean, 
    geom = "point", 
    aes(shape = "Média"), 
    size = 2.5,
    fill = "red"
  ) +
  facet_wrap(~ tamanho, nrow = 1, labeller = labeller(tamanho = facet_labels)) +
  labs(
    title = "",
    x = "",
    y = "FAP Estimada",
    fill = "Método",
    color = NULL,
    shape = NULL
  ) +
  scale_y_continuous(
    breaks = breaks_y,
    labels = percent_format(accuracy = 1)
  ) +
  scale_color_manual(
    values = c("Valor referência" = "black", "Média" = "red"),
    breaks = c("Valor referência", "Média")
  ) +
  scale_shape_manual(
    values = c("Média" = 21),
    breaks = c("Média")
  ) +
  theme_minimal() +
  theme(legend.position = "right")


```

## diabetes

```{r}

longo_dia = diabetes %>%
  pivot_longer(
    cols = everything(),
    names_to = "tamanho_amostra",
    values_to = "valor"
  )

labels_amostra = c(
  "diabetes_2500" = "N = 2500",
  "diabetes_5000" = "N = 5000",
  "diabetes_7500" = "N = 7500"
)

breaks_dia = c(0, 0.05, 0.09, 0.15, 0.2)

ggplot(longo_dia, aes(x = tamanho_amostra, y = valor)) +  
  geom_boxplot(aes(fill = tamanho_amostra), show.legend = FALSE) +
  geom_hline(aes(yintercept = 0.09, color = "Valor de Referência"), linetype = "dashed", size = 1) +
  stat_summary(
    fun = mean,
    geom = "point",
    aes(shape = "Média"),
    size = 2.5,
    fill = "red"
  ) +
  scale_y_continuous(
    breaks = breaks_dia,
    labels = percent_format(accuracy = 1)
  ) +
  scale_x_discrete(labels = labels_amostra) +
  scale_color_manual(
    name = NULL,
    values = c("Valor de Referência" = "black", "Média" = "red"),
    breaks = c("Valor de Referência", "Média")
  ) +
  scale_shape_manual(
    name = NULL,
    values = c("Média" = 21),
    breaks = c("Média")
  ) +
  labs(
    x = "",
    y = "FAP Estimada"
  ) +
  theme_minimal() +
  theme(legend.position = "right")



```


## HA 

```{r}
longo_ha = ha %>%
  pivot_longer(
    cols = everything(),
    names_to = "tamanho_amostra",
    values_to = "valor"
  )

labels_amostra = c(
  "ha_2500" = "N = 2500",
  "ha_5000" = "N = 5000",
  "ha_7500" = "N = 7500"
)

breaks_ha <- c(0, 0.1, 0.2,0.25, 0.3, 0.4)

ggplot(longo_ha, aes(x = tamanho_amostra, y = valor)) +  
  geom_boxplot(aes(fill = tamanho_amostra), show.legend = FALSE) +
  geom_hline(aes(yintercept = 0.25, color = "Parâmetro"), linetype = "dashed", size = 1) +
  stat_summary(
    fun = mean,
    geom = "point",
    aes(shape = "Média"),
    size = 2.5,
    fill = "red"
  ) +
  scale_y_continuous(
    breaks = breaks_ha,
    labels = percent_format(accuracy = 1)
  ) +
  scale_x_discrete(labels = labels_amostra) +
  scale_color_manual(
    name = NULL,
    values = c("Parâmetro" = "black", "Média" = "red"),
    breaks = c("Parâmetro", "Média")
  ) +
  scale_shape_manual(
    name = NULL,
    values = c("Média" = 21),
    breaks = c("Média")
  ) +
  labs(
    x = "",
    y = "FAP Estimada"
  ) +
  theme_minimal() +
  theme(legend.position = "right")

```



